ACORDAO-COMPLETO-2340033

ACÓRDÃO DE RELAÇÃO

ACÓRDÃO DE RELAÇÃO 460/2019 ATA 2/2019 - SEGUNDA CÂMARA

Acórdão 460/2019-TCU-Segunda Câmara
	Os Ministros do Tribunal de Contas da União ACORDAM, por unanimidade, com fundamento nos arts. 1º, inciso V, e 39, inciso II, da Lei 8.443/1992, c/c os arts. 1º, inciso VIII, 143, inciso II, 259, inciso II, e 260 do Regimento Interno/TCU, em considerar legais, para fins de registro, os atos de concessão de pensão militar a seguir relacionados, de acordo com os pareceres emitidos nos autos:
1. Processo TC-Processo 033.182/2018-3 (PENSÃO MILITAR) 
	1.1. Interessados: Anna da Silva da Silveira (XXX.604.797-XX) ; Aristina Oliveira da Cruz (XXX.766.567-XX) ; Asja Maria Schymura de Oliveira (XXX.941.847-XX) ; Cecilia Gomes da Silva (XXX.917.357-XX) ; Clarisse da Conceição de Castilho Marques (XXX.208.217-XX) ; Edyr Serafhim Amaral (XXX.400.977-XX) ; Eliane Jorge de Andrade (XXX.250.037-XX) ; Elizabeth Jorge de Andrade (XXX.249.907-XX) ; Enir Serafim Vogas (XXX.350.407-XX) ; Erenilda da Silva de Oliveira (XXX.519.217-XX) ; Graça Maria Campos Almeida (XXX.058.995-XX) ; Hilda Gomes da Silva Filha (XXX.313.401-XX) ; Irani da Silva Albuquerque (XXX.959.287-XX) ; Lucimar Correa do Nascimento (XXX.274.067-XX) ; Maria da Gloria de Carvalho (XXX.524.467-XX) ; Maria da Salete Campos Amaral (XXX.941.251-XX) ; Maria das Graças Ribeiro Campos (XXX.574.025-XX) ; Marlene de Carvalho (XXX.290.077-XX) ; Neusa de Carvalho (XXX.341.287-XX) ; Paula Marcia Mourthe Magno de Carvalho (XXX.481.091-XX) ; Silvana Maria de Carvalho (XXX.532.827-XX) ; Sonia Maria Campos Aquino (XXX.218.725-XX) ; Suely Barros dos Santos (XXX.336.787-XX) ; Suely Ribeiro dos Santos (XXX.267.897-XX) ; Vanda Alves do Nascimento (XXX.245.877-XX) ; Vera Lúcia Campos Costa (XXX.956.375-XX) ; Virginia Gomes da Silva (XXX.962.277-XX) .
	1.2. Órgão/Entidade: Serviço de Inativos e Pensionistas da Marinha – MD/CM.
	1.3. Relator: Ministro-Substituto Marcos Bemquerer Costa.
	1.4. Representante do Ministério Público: Procurador Júlio Marcelo de Oliveira.
	1.5. Unidade Técnica: Secretaria de Fiscalização de Pessoal (Sefip) .
	1.6. Representação legal: não há.
	1.7. Determinações/Recomendações/Orientações: não há.

Segunda Câmara

Serviço de Inativos e Pensionistas da Marinha - MD/CM.

Anna da Silva da Silveira (XXX.604.797-XX); Aristina Oliveira da Cruz (XXX.766.567-XX); Asja Maria Schymura de Oliveira (XXX.941.847-XX); Cecilia Gomes da Silva (XXX.917.357-XX); Clarisse da Conceição de Castilho Marques (XXX.208.217-XX); Edyr Serafhim Amaral (XXX.400.977-XX); Eliane Jorge de Andrade (XXX.250.037-XX); Elizabeth Jorge de Andrade (XXX.249.907-XX); Enir Serafim Vogas (XXX.350.407-XX); Erenilda da Silva de Oliveira (XXX.519.217-XX); Graça Maria Campos Almeida (XXX.058.995-XX); Hilda Gomes da Silva Filha (XXX.313.401-XX); Irani da Silva Albuquerque (XXX.959.287-XX); Lucimar Correa do Nascimento (XXX.274.067-XX); Maria da Gloria de Carvalho (XXX.524.467-XX); Maria da Salete Campos Amaral (XXX.941.251-XX); Maria das Graças Ribeiro Campos (XXX.574.025-XX); Marlene de Carvalho (XXX.290.077-XX); Neusa de Carvalho (XXX.341.287-XX); Paula Marcia Mourthe Magno de Carvalho (XXX.481.091-XX); Silvana Maria de Carvalho (XXX.532.827-XX); Sonia Maria Campos Aquino (XXX.218.725-XX); Suely Barros dos Santos (XXX.336.787-XX); Suely Ribeiro dos Santos (XXX.267.897-XX); Vanda Alves do Nascimento (XXX.245.877-XX); Vera Lúcia Campos Costa (XXX.956.375-XX); Virginia Gomes da Silva (XXX.962.277-XX).

MARCOS BEMQUERER

não há.

Procurador Júlio Marcelo de Oliveira.

PENSÃO MILITAR (PMIL)

Secretaria de Fiscalização de Pessoal (Sefip).